臺灣板橋地方法院刑事判決　　　　　　　　　　　　　九十一年度簡上字第七四號
　　公　訴　人　臺灣板橋地方法院檢察署檢察官
　　上　訴　人
　　即　被　告　甲○○
右列上訴人即被告因贓物案件，不服本院板橋簡易庭九十一年度板簡字第一七六號，
中華民國九十一年二月二十五日第一審簡易判決（聲請簡易處刑案號：臺灣板橋地方
法院檢察署九十年度偵字第一八五０四號），提起上訴，本院管轄之第二審合議庭判
決如左：
    主  文
上訴駁回。
    事  實
一、甲○○於民國九十年一月十二日凌晨一時許，在臺北縣二重疏洪道，明知真實姓
    名、年籍不詳之綽號「阿仁」男子所持有之車號ＧＢＴ─三二九號機車（該車係
    吳柏賢所有，於八十九年十二月十七日九時許，在臺北縣泰山鄉○○路九號失竊
    ），係來路不明之贓物，竟為代步使用，主動向其借用而收受之。嗣於同日晚間
    二十二時十五分許，甲○○騎乘該車行經臺北縣新莊市○○路一八八巷內時為警
    攔撿而當場查獲。
二、案經臺北縣警察局新莊分局報請國防部北部軍事法院檢察署偵查，以非屬陸海空
    軍刑法案件不起訴處分後移由臺灣板橋地方法院檢察署檢察官偵查後聲請簡易判
    決處刑。
    理  由
一、訊據被告甲○○固坦承於前揭時、地，向綽號「阿仁」借用懸掛車牌號碼ＧＢＴ
    ─三二九號機車使用，惟矢口否認有何收受贓物犯行，辯稱：伊與「阿仁」係於
    二重疏洪道飆車時認識的，見過二、三次面，但不知渠真實姓名為何，當日伊係
    向「阿仁」借車去買音響，騎到新莊洪金寶廣場時即為警查獲，並不知該機車係
    他人失竊之贓車云云。經查，被告所騎乘為警查獲之ＧＢＴ─三二九號機車為被
    害人吳柏賢所有，於八十九年十二月十七日九時許，在臺北縣泰山鄉○○路九號
    遭竊等情，業據被害人吳柏賢於警訊時及軍事檢察官偵訊中陳述綦詳，並有車輛
    竊盜、車牌失竊資料個別查詢報表、贓物認領保管單各乙紙附卷可稽。又依上述
    查詢報表所載，被害人所有之上開機車係一九九四年份，排氣量一二四ＣＣ，屬
    重型機車，據被害人吳柏賢於警訊時所陳尚值新臺幣二萬四千元左右，價值非微
    ；而被告經軍事檢察官及檢察官詢及綽號「阿仁」者之年籍姓名或其住居所、借
    車經過、並與「阿仁」約定歸還機車之時間、地點等節時，其答稱：「伊在八十
    九年十二月中在北縣二重疏洪道與阿仁認識，伊平常都是休假去疏洪道找他，並
    未留下他的地址、電話、伊借車的目的是因為伊接下來的休假日另有活動，以機
    車代步較為方便」（參見軍事偵查案卷十五頁背面、第三十八頁）、「向阿仁借
    車，在二重疏洪道借的，之前是阿仁打電話給伊，伊沒有他的電話，他要用車時
    會打電話給伊，伊並不知阿仁在做什麼，認識約一、二星期，他在那裡飆車」（
    參見偵查卷第七頁背面），是被告既不知「阿仁」者之真實姓名或其住所，自認
    識至借車期間又僅二、三週，其與「阿仁」交情非厚，於被告驟然在二重疏洪道
    借用車輛時，「阿仁」竟如此大方主動將價值非微之機車無償借與被告使用，則
    被告於收受該機車時，豈會無疑？又被告於軍事檢察官偵查中供承：自己曾先後
    購買過二部機車等語，則其當知來源合法之車輛，必有行車執照及相關之合法文
    件，對於借用車輛時索取行照乙事，被告於偵查中先稱：有向他要行照，他說不
    見了，要補發，伊之前向朋友借車都沒有拿行照，因與他認識不久，才向他拿行
    照云云（參見偵查卷第七、八頁）、嗣於本院審理中則供稱：伊向朋友借車時都
    沒有借行照云云（參見本院九十一年五月三日訊問筆錄），繼又改稱：伊有向他
    要過行照，他跟伊說行照在補辦中，伊以前跟別的朋友都有向他們要行照，有的
    朋友有將行照交給伊，有的沒有云云（參見審判筆錄），則被告對於使用車輛是
    否持有合法之來源證明，所供先後反覆，因之其所辯自難採信；更何況被告於軍
    事檢察官偵查中亦自承：家中父、母、姐各有一台機車，有時也會向他們借來騎
    用等語，故依被告所陳之借車經過，被告僅知阿仁綽號，並不知其真實姓名年籍
    、住所及聯絡方式，足認被告與阿仁並非熟識，其竟捨棄向家人借用車輛之便利
    ，而向並非熟識者綽號「阿仁」之人借車，其動機已有可議，又其向「阿仁」借
    車之時，亦未併同取得足以證明該車合法來源之證件，於借用後，亦未約定車輛
    歸還時間，僅借用人阿仁表明要用車時，再與被告聯絡云云，則對此異常情形，
    顯見被告對本件機車係屬贓車應有認識，所辯無非畏罪卸責之詞，不足採信。至
    被告雖提出證人李明倫為其證述，證人李明倫並於偵查中到庭證稱：伊與被告在
    疏洪道認識一個叫「阿仁」的人，見面不到五次，那天聊天聊到一半，忽然要向
    阿仁借車，阿仁很輕鬆的說車直接牽去沒關係，也沒說何時要還，阿仁沒辦法聯
    絡，伊從一開始即無他的電話等語，亦附和被告所言，惟證人為被告之友人，所
    證難免偏頗而附和迴護，況該依被告所述，借車時雖未與阿仁約定返還時間，惟
    阿仁卻有表明要用車時，會與被告聯繫乙事，則該證人在場見聞，卻稱並無說何
    時要還云云，則其前開證詞顯有瑕疵，仍不足為有利被告之認定。從而事證明確
    ，被告犯行堪以認定，應予依法論科。
二、本案經本院審理結果，認原審判決以被告甲○○以收受上開來路不明之贓車，核
    其所為係犯刑法第三百四十九條第一項之收受贓物罪，並審酌被告犯罪之動機、
    目的、手段、所生之損害，犯後態度等一切情狀，量處拘役四十日，如易科罰金
    以三百元折算一日，其認事用法均無違誤，量刑亦稱妥適。從而上訴意旨，指摘
    原判決不當，求予撤銷改判，為無理由，應予駁回。
四、依刑事訴訟法第四百五十五條之一第一項、第三項、第三百六十八條，判決如主
    文。
本案經檢察官顏世翠到庭執行職務。
中      華      民      國    九十一    年      五      月    三十一    日
                              臺灣板橋地方法院刑事第六庭
                                  審判長法  官  張   谷   輔
                                        法  官  林   漢   強
                                        法  官  徐   蘭   萍
右正本證明與原本無異
本件不得上訴
                                        書記官  莊   川   億
中      華      民      國    九十一    年      五      月    三十一    日
